最高法院刑事裁定　　　　　　　　　　111年度台抗字第757號
再 抗告 人　莊子鋐（原名莊晏寧）





上列再抗告人因加重詐欺等罪定應執行刑案件，不服臺灣高等法
院中華民國111 年5月2日駁回其抗告之裁定（111年度抗字第587
號），提起再抗告，本院裁定如下：
    主  文
再抗告駁回。
    理  由
一、按裁判確定前犯數罪者，併合處罰之；又數罪併罰有二裁判
    以上，宣告多數有期徒刑者，於各刑中之最長期以上，各刑
    合併之刑期以下，定其刑期，但不得逾30年，觀諸刑法第50
    條第1 項前段、第53條及第51條第5 款規定甚明。再者，執
    行刑之量定，係屬法院自由裁量的職權，倘所酌定之刑，並
    未違背刑法第51條各款所定的方法或範圍（即法律的外部性
    界限），亦無明顯違背公平、比例原則或整體法律秩序的理
    念（即法律的內部性界限）者，即不得任意指為違法或不當
    。
二、本件原裁定以再抗告人莊子鋐（原名莊晏寧）所犯如原裁定
    附表（下稱附表）編號1係以不實資訊網路詐騙、編號2至11
    係以低價偽品充為真品為網路詐騙、編號12、14係以佯為代
    訂機票詐騙、編號13係以他人信用卡網路刷卡詐財、編號15
    係另以利用他人個資詐得機票，所犯罪名固均屬詐欺罪名，
    然施詐對象不同，手段亦非全然相同，再抗告人於密接時間
    利用其自身對網路交易之了解對不特定人施詐，破壞通常一
    般人對交易安全之信賴，顯示其不勞而獲之人格特性及其犯
    罪傾向，其中編號4至9已因各罪之重複非難性高而予寬減，
    定應執行刑為有期徒刑2年6月，編號10、11定應執行刑為有
    期徒刑1年3月，編號12、13定應執行刑為有期徒刑5 月，編
    號14、15定應執行刑為有期徒刑5 月，均已分別寬減達原總
    刑度之百分之41.66、71.42、71.42、83.33，而形成本件合
    併定應執行刑之內部性界限，致編號1 至15之總合刑期為有
    期徒刑11年6月（即外部性界限），僅得於有期徒刑7年3 月
    以下（即內部性界限）之刑度為裁量，第一審已審酌前揭各
    罪類型、法益侵害、整體非難評價等而於前揭7年3月以下裁
    定應執行有期徒刑6 年10月，尚無明顯畸重，亦查無重複裁
    定等法定不得定應執行刑之情形，所為裁定合法適當，再抗
    告人以母親有糖尿病希望能早一點回去陪母親以及任意指摘
    原裁定所定應執行刑未考量犯罪類型相同予以寬減，有過苛
    情事云云，並無理由，乃維持第一審裁定，駁回其抗告。
三、再抗告意旨略以：法院裁定合併定應執行刑為有期徒刑6 年
    10月，較7 年3月，只減輕5月，實嫌過重；再抗告人母親身
    罹重病，亟需再抗告人返家照顧，懇請考量上情，酌減其刑
    云云。
四、本件第一審於定其應執行刑時，已考量再抗告人所犯數罪反
    應出的人格特性，並權衡、審酌其所為犯罪傾向、整體法秩
    序及法規範刑法目的，並未違背上揭內、外部性界限，無違
    法或不當，原審因而駁回其抗告。經核於法並無不合。再抗
    告意旨並未具體指摘原裁定究有何不當或違法，徒以母親病
    重之個人事由，漫指裁量過苛等語，自無可採。又原裁定並
    無應予撤銷更為裁定之事由，再抗告意旨另請本院酌減乙節
    ，亦屬無據。依上說明，本件再抗告為無理由，應予以駁回
    。另附表編號3判決確定日期，誤載為「109/02/25」，並予
    指明。
據上論結，應依刑事訴訟法第412條，裁定如主文。
中    華    民    國   111    年    6     月    9     日
                  刑事第二庭審判長法  官  林  勤  純  
                                  法  官  王  梅  英  
                                  法  官  莊  松  泉  
                                  法  官  吳  秋  宏  
                                  法  官  李  釱  任  
本件正本證明與原本無異
                                  書記官
中    華    民    國   111    年    6     月    14    日